# 新准则为什么要增设“其他综合收益”项目？

提问人：niulang 时间：2015-10-12 12:46:51
问题 13 、新准则为什么要增设“其他综合收益”项目？ 回复网友@Claire 1 、最新关于其他资本公积的改动　　 2 、讲一些记入其他资本公积的科目改为其他综合收益不知道具体是那些情况
过去的 2014 年对于会计界又是一个值得记录的时间，为了适应我国企业和资本市场发展的实际需要，财政部修订了《企业会计准则——基本准则》正式引入了“公允价值”的概念并给予了定义。同时修订了 6 项具体准则和新增 3 项具体准则，这无疑是会计理念的又一次变革。而新修订的会计准则中最热的名词莫过于这个“其他综合收益”了，利润表中也正式增设了“其他综合收益”和“综合收益总额”， 2015 年CPA考试新版会计教材中也对其他综合收益做了相应变化。那么为什么要增设其他综合收益，带着疑问我查阅了很多网页也没有找出确切的答案。也许是向国际财务报告准则的趋同？也许是为了适应公允价值概念的引入？亦或许是梳理资本公积-其他资本公积的核算？个人认为这都不是根本原因，而是前文提到的由原有利润表观向资产负债表观理念的转变，更加突出决策有用观的应用。引起主体权益变动的来源大概可分为损益性交易和权益性交易，按照资产负债表观的理念这两者又可以分为已实现和未实现部分。在准则未修改前损益性交易通过净利润来间接反映权益的变动和直接计入所有者权益影响权益变动。反应的会计信息侧重结果而并没有揭示出带来权益直接变动的全部过程，而新修订的利润表项目增加的“其他综合收益”和“综合收益总额”正是因此所做的改变，将原直接计入权益的损益性交易单独列示，这样能给报表使用者带来更直观的了解。与损益性交易不同，权益性交易可能直接影响所有者权益的变动，也可能不引起总额的变动但会影响权益结构的变动。一般情况下未实现部分的损益性交易都是其他综合收益，未实现的权益性交易通过资本公积其他资本公积核算，而所有的权益性交易形成的资本公积都不属于其他综合收益。（观点仅供参考，欢迎讨论）接着再来看一下 2014 年新准则下“其他综合收益”与“资本公积”的核算内容。科目分类核算内容其他综合收益 1 、以后期间能重分类计入损益的项目（ 1 ）权益法下，被投资单位属于以后期间可以计入损益的其他综合收益变动对应的份额（按相同基础）
（ 2 ）可供出售金融资产公允价值的变动（减值和外币货币性汇兑差额除外）；持有至到期投资重分类为可供出售金融资产时的账面价值与公允价值的差额（ 3 ）现金流量套期工具中有效套期部分的利得或损失（ 4 ）外币报表折算差额（ 5 ）其他，如自用房地产转换为以公允价值计量的投资性房地产，转换日公允价值大于账面价值的差额 2 、以后期间不能重分类计入损益的项目（ 1 ）设定受益计划，重新计量其净资产（或净负债）产生的变动，计入其他综合收益，且以后期间不得转回损益（ 2 ）权益法下，被投资单位属于以后期间不可计入损益的其他综合收益变动对应的份额（按相同基础）资本公积 1 、资本（股本）溢价（ 1 ）投资者投入资本的溢（折）价部分（ 2 ）可转债、债转股形成的资本溢（折）价部分（ 3 ）发行权益性证券的佣金、手续费等（ 4 ）同一控制下企业合并的相关处理（ 5 ）回购本企业股票（库存股）的相关处理 2 、其他资本公积（ 1 ）以权益结算的股份支付（ 2 ）企业与股东之间的资本性交易（即“权益性交易”），如股东对企业的捐赠、债务豁免、代为偿债等（ 2 ）权益法下，被投资单位发生的不属于其他综合收益的权益变动份额，如被投资单位其他股东的资本性投入；其他股东增减资因素导致对被投资单位股权比例变动等需要注意的几个问题：
1 、其他综合收益要扣除所得税影响，合并报表上还要区分归属于母公司的其他综合收益和少数股东的其他综合收益。 2 、权益法核算的应享有的被投资企业其他综合收益的变动分为两种情况：a.对合营企业、联营企业除净损益以外的其他权益增减，导致的其他综合收益的增减，不是资本交易，是持有利得，无论是投资企业个别报表还是合并报表均属于其他综合收益。b.对子公司的投资，在编制合并报表时，只有因子公司的其他综合收益而在合并报表中按权益法确认的其他综合收益和少数股东权益的变动才是其他综合收益，子公司因权益性交易导致的资本公积或留存收益的变动使得合并报表按权益法相应确认的其他资本公积和少数股东权益的变动不是其他综合收益。 3 、投资方全部处置权益法核算的长期股权投资时，原权益法核算的相关其他综合收益应当在终止采用权益法核算时采用与被投资单位直接处置相关资产或负债相同的基础进行会计处理;投资方部分处置权益法核算的长期股权投资，剩余股权仍采用权益法核算的，原权益法核算的相关其他综合收益应当采用与被投资单位直接处置相关资产或负债相同的基础处理并按比例结转。
（文中观点仅供学习交流和参考）原文地址：http://user.qzone.qq.com/416614883/blog/1444574673 为什么要关注我？
1 、我是一颗“围着太阳转的向日葵”每天都输出正能量 2 、每个人都喜欢和“付出模式”的人相处，而我们不索取 3 、内容虽然不权威但代表的是一种观点、一种态度和一份对梦想的执着 4 、向您提供”免费课件“，即使不全面但一定会给您带去帮助 5 、竭尽所能为您解答学习过程中的疑难问题，学习不能知其然而不知其所以然

回答人：chenyiwei
“其他综合收益”概念在 2009 年的《企业会计准则解释第 3 号》中就已经引入，此次主要是对其进行完善。首先是梳理“资本公积”科目的核算内容，将其他综合收益单独设置会计科目和财务报表列报项目，解决了原先将完全不相干的两类内容混在一个科目中核算的问题；其次是明确了其他综合收益的具体内容范围，并区分为最终可计入损益和最终不能转入损益两大类；再者完善了相关的报表列报格式和附注披露要求。

提问人：唯一色彩 3 时间：2015-10-16 09:06:22
陈老师，请问，其他综合收益 这个科目不计入当期利润，最终转到投资收益，是个过渡科目吗？

回答人：chenyiwei
因为不能说所有的其他综合收益项目都是过渡性的。最终将重分类到损益的其他综合收益项目确实可以理解为过渡性的（不考虑时间长短），但也有不能重分类到损益的其他综合收益项目。